# 关于反向保理相关财务处理问题的判断

提问人：陈小霖 3232 时间：2020-07-29 22:38:01
在对买方授信额度为基础的反向保理业务当中，供应商通过和保理商签订保理合同将应收账款无追索权的转让给保理商，保理商在支付融资价款时一次性扣除相关费用。该业务的发起由买方执行（即实际上保理商是基于买方的通知和卖方之间签订保理合同之后放款）想请教陈版主和各位老师关于买方的财务处理
1 、目前我有遇到企业在保理支付时做借：应付账款 贷：应付账款-保理的分录 等半年到一年后实际支付时做借：
应付账款-保理 贷：银行存款 ，也有企业在保理支付时不做账，等实际半年后支付时做账；也有企业认为这个保理行为占用了买方的授信额度，而且实际上拉长了账期（当然从保理合同上看不出来账期拉长，因为保理合同上应收账款本身到期日就写的半年后），应该做借：应付账款-保理 贷：短期借款；我理解问题的关键在于判断这个保理业务是买方的融资还是卖方的融资，如果是卖方融资，继续在应付账款核算，如果认定是买方融资应在短期借款核算；
2 、关于到期实际支付的现金流指定问题，应为购买商品接受劳务支付的现金流，还是支付筹资性现金流；
我个人认为如果认定是卖方融资行为，继续在应付账款下核算，实际支付时为购买商品接受劳务支付的现金流；如果认定是买方融资行为，在保理支付时应视作原商业交易下债权债务的终止，后续实际支付时应为支付筹资性现金流。

回答人：chenyiwei
1 、你的理解基本合理：问题的关键在于判断这个保理业务是买方的融资还是卖方的融资，如果是卖方融资，继续在应付账款核算，如果认定是买方融资应在短期借款核算。在实务中，“这个保理行为占用了买方的授信额度，而且实际上拉长了账期，故确认短期借款”的可能性较多见。
2 、可以这样理解。